---
title: "Dashboard Intervenção AVC - Hugo Silva e Raquel Teixeira"
format: 
  dashboard:
    scrolling: true 
    orientation: columns
logo: images/ensp_logo1.png
theme: [minimal]
fig-width: 10
fig-height: 5
fig-asp: 0.5
editor_options: 
  chunk_output_type: console
---

```{r}
#| label: load-packages
#| message: false
#| warning: false
#| echo: false
#| include: false


rm(list = ls(all.names = TRUE)) # limpa todos os objetos, incluindo os ocultos

required_packages <- c("janitor",
                       "tidyverse",
                       "rio",
                       "data.table",
                       "lubridate",
                       "ggplot2",
                       "downloadthis",
                       "readxl",
                       "broom",
                       "gt",
                       "gtsummary",
                       "DataExplorer",
                       "leaflet",
                       "sf",
                       "plotly",
                       "ggiraph"
                       )

for (pkg in required_packages) {
  # install packages if not already present
  if (!pkg %in% rownames(installed.packages())) {
    install.packages(pkg)
  }
  
  # load packages to this current session 
  library(pkg, character.only = TRUE)
}
remove(required_packages)
remove(pkg)

# font_add_google("Open Sans")
# showtext::showtext_auto()

# theme_set(theme_minimal(base_size = 24, base_family = "Open Sans"))
```

```{r}
#| message: false
#| warning: false
#| echo: false
#| results: hide

inquerito_AVC_2024 <- read_excel("datasets/inquerito_AVC_2024_processed.xlsx") |> 
  clean_names()

names(inquerito_AVC_2024)

#ordenar sempre a altura do questionário

inquerito_AVC_2024$altura_questionario <- factor(inquerito_AVC_2024$altura_questionario, 
                                                              levels = c("Pré-Intervenção", "Pós-intervenção")) 

```

#  {.sidebar}

Este dashboard mostra estatísticas de uma intervenção no âmbito da Saúde Escolar:

|                           |                             |
|---------------------------|-----------------------------|
| **Tipo de Cuidados**      | Cuidados de Saúde Primários |
| **Desagregação**          | ACES                        |
| **Âmbito da Intervenção** | AVC                         |

------------------------------------------------------------------------

::: {.callout-note collapse="true"}
## Nota

Estes dados são reais e confidenciais. Não devem ser partilhados

São propriedade intelectual da USP do extinto ACES Maia/Valongo.
:::

# Resumo da Intervenção

## Row {height="90%"}

```{r}
#| content: valuebox
#| title: "Questionários aplicados"
#| message: false
#| warning: false
list(
  icon = "person-circle",
  color = "primary",
  value = 2137
)
```

```{r}
#| content: valuebox
#| title: "Nº escolas"
#| message: false
#| warning: false
list(
  icon = "pencil",
  color = "secondary",
  value = 12
)
```

```{r}
#| content: valuebox
#| title: "Nº UCC"
#| message: false
#| warning: false
list(
  icon = "file-medical",
  color = "light",
  value = 5
)
```


# Intervenção {orientation="columns"}

## Column {width="50%"}

```{r}

#| title: Alunos por escola intervencionada
#| message: false
#| warning: false


summary_inquerito_by_agrupamento <- inquerito_AVC_2024 %>% 
  summarise(
    count = n(),
.by = c(altura_questionario, agrupamento_escolas)
  ) %>%
  arrange(altura_questionario)

ggplotly(ggplot(data = summary_inquerito_by_agrupamento, aes(x = agrupamento_escolas,
                                                    y = count))+
  geom_bar(stat = "identity", fill = "skyblue") +
  labs(title = "Número de alunos por agrupamento",
       x = "Agrupamento",
       y = "Alunos") +
  facet_wrap(~altura_questionario)+
  theme_minimal())
  
```

## Column {width="50%"}

```{r}

#| title: Alunos por UCC envolvida
#| message: false
#| warning: false


summary_inquerito_by_ucc <- inquerito_AVC_2024 %>% 
  summarise(
    count = n(),
.by = c(altura_questionario, ucc), 
  ) %>%
  arrange(altura_questionario)

ggplotly(ggplot(data = summary_inquerito_by_ucc, aes(x = ucc,
                                                    y = count))+
  geom_bar(stat = "identity", fill = "#de3e3e") +
  labs(title = "Número de alunos por UCC",
       x = "UCC",
       y = "Alunos") +
    facet_wrap(~altura_questionario)+
  theme_minimal())
  
  
```


# Sumário {orientation="columns"}

## Column 

```{r}

#| title: Sumário
#| message: false
#| warning: false


tabela1 <- tbl_summary(
  inquerito_AVC_2024,
  include = c(sexo, ucc, agrupamento_escolas, numero_emergencia), # Selecionar variáveis específicas para o resumo
  by = altura_questionario, # Dividir a tabela pelo estado da doença cardíaca
  missing = "no" # Excluir dados ausentes do resumo
) |> 
  modify_spanning_header(c("stat_1", "stat_2") ~ "**Intervenção**") |> 
  add_n() |>  # Adicionar uma coluna para contar observações não ausentes
  add_p() |>  # Realizar testes estatísticos para comparar grupos
  modify_header(label = "**Variable**") # Personalizar o cabeçalho da tabela

```
